---
title: "Trabalho de Grafos"
author: "Pedro Loes"
date: "02/02/2020"
output: pdf_document
header-includes:
    - \usepackage{sectsty}
    - \allsectionsfont{\color{red}}
---

# Portabilidade de Estudantes

* Resumo: 
    * Modelagem da rede de portabilidade de estudantes usando modelos lineares generalizados da familia binomial.
    * O objetivo da modelagem foi investigar por meio da regressao logistica se a portabilidade poderia ser explicada pelos atributos da rede de estudantes da plataforma DataCamp. 

# Carrega Pacotes

```{r message=F, warning=F, error=F}

# Carrega Pacotes
library(igraph)
library(tidyverse)

```

# Carrega Dados de Estudantes e Gera Rede

```{r warning=F, message=F, error=F}

# Carrega dados
load("StudentEdgelist.RData")
load("StudentCustomers.RData")
load("StudentNetwork.RData")

# Constroi rede
network <- graph_from_data_frame(edgeList, directed = FALSE)

```

# Inspeciona e Desenha rede

```{r warning=F, message=F, error=F}

# Inspeciona dados
head(customers)

# Tabela de numero de churns
table(customers$churn)

# Adiciona atributo de churn a rede
V(network)$churn <- customers$churn

# visualiza rede
plot(network, vertex.label = NA, edge.label = NA,
     edge.color = 'black', vertex.size = 2)

```

# Rede com Cores

```{r warning=F, message=F, error=F}

# Adiciona cor ao vertice de churn
V(network)$color <- V(network)$churn

# Muda cor de churners
V(network)$color <- gsub("1", "red", V(network)$color) 
V(network)$color <- gsub("0", "white", V(network)$color)

# Desenha grafico
plot(network, vertex.label = NA, edge.label = NA,
     edge.color = "black", vertex.size = 2)

```

# Cliente que Optaram pela Portabilidade

```{r warning=F, message=F, error=F}

# Gera subgrafo
churnerNetwork <- induced_subgraph(network, 
                                   v = V(network)[which(V(network)$churn == 1)])

# Imprime grafico 
plot(churnerNetwork, vertex.label = NA, vertex.size = 2)

```

# Vizinhanca de Clientes que Optaram pela Portabilidade

```{r warning=F, message=F, error=F}

# Declara ids de churns
churn_ids <- as.vector(customers[customers$churn == 1,]$id)

# Declara numero de ids
numchur_ids <- as.vector(customers[customers$churn == 0,]$id)

# Define vizinhanca
ChurnNeighbors <- edgeList %>% 
                    mutate(from = as.numeric(from)) %>%
                    arrange(from) %>%
                    mutate(churned = ifelse(to %in% churn_ids, 1, 0),
                           nonchurned = ifelse(!to %in% churn_ids, 1, 0)) %>%
                    group_by(from) %>%
                    summarise(n_churn = sum(churned),
                              n_nonchurn = sum(nonchurned))

# Probabilidade de churn
churnProb <- ChurnNeighbors$n_churn / (ChurnNeighbors$n_churn +
                                       ChurnNeighbors$n_nonchurn)

# Encontra clientes com maior probabilidade de optar pela portabilidade
mostLikelyChurners <- which(churnProb == max(churnProb))

# Extrai ids de clientes com maior probabilidade de portabilidade
customers$id[mostLikelyChurners]

```

# Atributos do Modelo

```{r warning=F, message=F, error=F}

# Extrai graus
V(network)$degree <- degree(network, normalized=TRUE)

# Extrai graus de ordem 2
degree2 <- neighborhood.size(network, 2)

# Normaliza
V(network)$degree2 <- degree2 / (length(V(network)) - 1)

# Extrai numero de triangulos
V(network)$triangles <- count_triangles(network)

# Extrai mediacao
V(network)$betweenness <- betweenness(network, normalized=TRUE)

# Extrai proximidade
V(network)$closeness <- closeness(network, normalized=TRUE)

# Extrai autovalor de centralidade
V(network)$eigenCentrality <- eigen_centrality(network, scale = TRUE)$vector

# Extrai transitividade local
V(network)$transitivity <- transitivity(network, type="local", isolates='zero')

# Calcula transitividade
transitivity(network)

```

# Matrizes de Adjacencias

```{r warning=F, message=F, error=F}

# Extrai matriz de adjacencias
AdjacencyMatrix <- as_adjacency_matrix(network)

# Calcula matriz de segunda ordem
SecondOrderMatrix_adj <- AdjacencyMatrix %*% AdjacencyMatrix

# Ajusta matriz de segunda ordem
SecondOrderMatrix <- ((SecondOrderMatrix_adj) > 0) + 0
diag(SecondOrderMatrix) <- 0

# Inspeciona matriz
SecondOrderMatrix[1:10, 1:10]

```

# Atributos Matriz de Adjacencias de Primeira Ordem

```{r warning=F, message=F, error=F}

# Calcula churn de vertices
V(network)$Churn <- customers$churn

# Calcula numero de vizinhos de churn
V(network)$ChurnNeighbors <- as.vector(AdjacencyMatrix %*% V(network)$Churn)

# Calcula numero de nao churns
V(network)$NonChurnNeighbors <- as.vector(AdjacencyMatrix %*% (1 -
                                                               V(network)$Churn))

# Calcula probabilidade reacional de vizinhos
V(network)$RelationalNeighbor <- as.vector(V(network)$ChurnNeighbors / 
                                             (V(network)$ChurnNeighbors +
                                                V(network)$NonChurnNeighbors))

```

# Atributos Matriz de Adjacencias de Segunda Ordem

```{r warning=F, message=F, error=F}

# Calcula numero de churners
V(network)$ChurnNeighbors2 <- as.vector(SecondOrderMatrix %*% V(network)$Churn)

# Calcula numero de nao churners
V(network)$NonChurnNeighbors2 <- as.vector(SecondOrderMatrix %*% (1 - 
                                                                  V(network)$Churn))

# Calcula probabilidade de churn
V(network)$RelationalNeighbor2 <- as.vector(V(network)$ChurnNeighbors2 / 
                                              (V(network)$ChurnNeighbors2 +
                                                 V(network)$NonChurnNeighbors2))

```

# Media de Atributos

```{r warning=F, message=F, error=F}

# Extrai grau medio
V(network)$averageDegree <- 
  as.vector(AdjacencyMatrix %*% V(network)$degree) / degree(network)

# Extrai triangulos medios
V(network)$averageTriangles <- 
  as.vector(AdjacencyMatrix %*% V(network)$triangles) / degree(network)

# Extrai trnasitividade media    
V(network)$averageTransitivity<-
  as.vector(AdjacencyMatrix %*% V(network)$transitivity) / degree(network)

# Extrai mediacao media    
V(network)$averageBetweenness <- 
  as.vector(AdjacencyMatrix %*% V(network)$betweenness) / degree(network)

```

# Clientes que Optaram pela Portabilidade

```{r warning=F, message=F, error=F}

# Extrai o dataset
studentnetworkdata_full <- igraph::as_data_frame(network, what = "vertices")

# Remove clientes que ja sairam
studentnetworkdata_filtered <- studentnetworkdata_full[-which(studentnetworkdata_full$Churn == 1), ]

# Remove colunas indesejadas
studentnetworkdata <- studentnetworkdata_filtered[, -c(1, 2, 9)]

# Inspeciona atributos
summary(studentnetworkdata$RelationalNeighbor2)

```

# Atributos Correlacionados 

```{r warning=F, message=F, error=F}

# Carrega pacote
library(corrplot)

# Gera matriz de correlacoes
M <- cor(studentnetworkdata[, -c(3)])

# Grafico da matriz
corrplot(M, method = "circle")

# Declara atributos correlacionados
remover <- c(5,16)

# Remove atributos correlacionados
studentnetworkdata_no_corrs <- studentnetworkdata[, -remover]

```

# Separa Treino e Teste

```{r warning=F, message=F, error=F}

# Adiciona vetor de Futuro vetor
studentnetworkdata <- studentnetworkdata_full

# Indica semente
set.seed(7)

# Gera indice do vetor
index_train <- sample(1:nrow(studentnetworkdata), 2 / 3 * nrow(studentnetworkdata))

# Gera banco de treinamento
treino <- studentnetworkdata[index_train, ]

# Gera banco de teste
teste <- studentnetworkdata[-index_train, ]

```

# Primeiro Modelo

```{r warning=F, message=F, error=F}

# Constroi modelo 3
modelo_1 <- glm(Churn ~ degree  + triangles + betweenness +
                closeness + transitivity,
                family = "binomial",
                data = treino[, -c(1,2,3)])

```

# Segundo Modelo

```{r warning=F, message=F, error=F}

# Constroi modelo 2
modelo_2 <- glm(Churn ~ ChurnNeighbors +
                RelationalNeighbor +
                ChurnNeighbors2 +
                RelationalNeighbor2 + 
                averageDegree +
                averageTriangles +
                averageTransitivity +
                averageBetweenness, 
                family = "binomial",
                data = treino[, -c(1,2,3)])

```

# Terceiro Modelo

```{r warning=F, message=F, error=F}

# Constroi modelo 3
modelo_3 <- glm(Churn ~ ., 
                family = "binomial",
                data = treino[, -c(1,2,3)])

```

# Avalia Modelos

```{r warning=F, message=F, error=F}

# Carrega Pacote
library(pROC)

# Predicao do 1 modelo
preditos_1 <- predict(modelo_1,
                      newdata = teste[, -c(1,2,3)],
                      type = "response")

# Calcula auc
auc(teste$churn, preditos_1)

# Predicao do segundo Modelo
preditos_2 <- predict(modelo_2,
                      newdata = teste[, -c(1,2,3)],
                      type = "response")

# Calcula auc
auc(teste$churn, preditos_2)

# Predicao do terceiro Modelo
preditos_3 <- predict(modelo_3,
                      newdata = teste[, -c(1,2,3)],
                      type = "response")

# Calculate auc
auc(teste$churn, preditos_3)

```

